【裁判字號】    99,上易,2405
【裁判日期】    991102
【裁判案由】    詐欺
【裁判全文】
臺灣高等法院刑事判決                99年度上易字第2405號
上  訴  人  臺灣士林地方法院檢察署檢察官
被      告  甲○○
上列上訴人因被告詐欺案件，不服臺灣士林地方法院99年度易字
第7號，中華民國99年7月30日第一審判決（起訴案號：臺灣士林
地方法院檢察署98年度偵字第8633號、98年度偵緝字第804、805
、806、807號，於原審準備程序中，被告就被訴犯罪事實為有罪
陳述，原審告知簡式審判程序意旨，聽取當事人意見後，經原審
合議裁定改依簡式審判程序），提起上訴，本院判決如下：
    主  文
上訴駁回。
    事  實
本審認定之事實與第一審判決書所記載之事實相同，茲引用之。
    理  由
一、按不服地方法院之第一審判決而上訴者，應向管轄第二審之
    高等法院為之。上訴書狀應敘述具體理由。上訴書狀未敘述
    上訴理由者，應於上訴期間屆滿後20日內補提理由書於原審
    法院，逾期未補提者，原審法院應定期間先命補正。第二審
    法院認為上訴書狀未敘述理由或上訴有第362條前段之情形
    者，應以判決駁回之。但其情形可以補正而未經原審法院命
    其補正者，審判長應定期間先命補正。刑事訴訟法第361條
    、第367條，分別定有明文。所謂不服第一審判決之具體理
    由，必係依據卷內既有訴訟資料或提出新事證，指摘或表明
    第一審判決有何採證認事、用法或量刑等足以影響判決本旨
    之不當或違法，而構成應予撤銷之具體事由，始克當之（例
    如：依憑證據法則具體指出所採證據何以不具證據能力，或
    依憑卷證資料，明確指出所為證據證明力之判斷如何違背經
    驗、論理法則）；倘僅泛言原判決認定事實錯誤、違背法令
    、量刑失之過重或輕縱，而未依上揭意旨指出具體事由，或
    形式上雖已指出具體事由，然該事由縱使屬實，亦不足以認
    為原判決有何不當或違法者（例如：對不具有調查必要性之
    證據，法院未依聲請調查亦未說明理由，或援用證據不當，
    但除去該證據仍應為同一事實之認定），皆難謂係具體理由
    ，俾與第二審上訴制度旨在請求第二審法院撤銷、變更第一
    審不當或違法之判決，以實現個案救濟之立法目的相契合，
    並節制濫行上訴。（最高法院97年度臺上字第892號判決參
    照）是以上訴人之上訴書狀或補提之上訴理由書，雖有敘述
    上訴理由，惟並未具體敘述第一審判決有上述違法、不當情
    形，即與未敘述具體理由無異，其所為上訴，即不符合上訴
    之法定要件。
二、檢察官上訴意旨以：被告甲○○明知自己與其經營之農福實
    業有限公司均已負債，迄民國98年2月份即無資力償還貨款
    ，仍意圖為自己不法之所有，於98年2月中旬至2月底，於短
    期問內，向各家菸酒公司、西藥房等供應商訂購大量酒類等
    物，並要求將貨送至農福公司位於臺北縣淡水鎮○○○路○
    段186巷13弄6號之倉庫，得手後，將貨供己抵償其他債權人
    之債務之用，核被告此舉造成告訴人西部菸酒有限公司遭受
    其陸續詐騙新臺幣（下同）544,160元、588,756元，共損害
    1,132,916元，原審僅判處被告有期徒刑6月，如易科罰金以
    新臺幣1,000元折算1日，量刑過輕。且被告犯罪後，迄今均
    未見賠償誠意，顯見犯罪後並不願解決問題，惡性顯然重大
    ，應從重量刑才是。況被告自犯罪之後即逃匿無蹤，經通緝
    後始逮捕歸案，顯見被告罪大惡極，藐視法紀，加上被告係
    累犯，原審判決未確實審酌前述情狀，對被告量刑實屬過輕
    ，茲據告訴人西部菸酒有限公司之請求提起上訴，且被害人
    壕盛有限公司受害金額為362,350元、乙○○○○受害金額
    為154,669元、東格國際有限公司受害金額為69,000元、西
    部菸酒有限公司受害金額為588,756元、連大立菸酒股份有
    限公司受害金額為414,000元、權佳實業有限公司受害金額
    為365,400元，被告均未賠償上揭被害人與之達成和解，原
    審未審酌及此，竟分別判處被告有期徒刑5月、4月、4月、6
    月、5月、5月，量刑顯不符比例原則及罪刑相當原則，況被
    害人受騙金額不一，而所判處之刑度卻無明確差別，足見原
    審判決之量刑過輕、不當云云。
三、按量刑係實體法上賦予法院得為自由裁量之事項，倘未有逾
    越法律所規定之範圍，或濫用其權限，即不得任意指摘為違
    法。本件原判決已就被告所犯本案之一切情狀詳予說明其審
    酌量刑之根據及理由，並經定應執行有期徒刑2年4月，如易
    科罰金，以新台幣1,000元折算1日，尚無何違反經驗法則、
    論理法則、比例原則，或有何其他違法情事，檢察官徒以原
    審量刑過輕，乃據告訴人之請求而提起上訴，顯非依卷內訴
    訟資料，具體指摘判決於認定事實、適用法律或量刑等有何
    不當或違法之處，揆諸首揭說明，其上訴不合法律上之程式
    ，應予駁回；並不經言詞辯論為之。
四、據上論斷，依刑事訴訟法第367條前段、第372條、第373條
    ，判決如主文。
中    華    民    國    99    年    11    月    2     日
                  刑事第十一庭  審判長法  官  許宗和
                                      法  官  林海祥
                                      法  官  潘進柳
以上正本證明與原本無異。
不得上訴。
                                      書記官  任正人
中    華    民    國    99    年    11    月    2     日

司法院資訊處製作；財團法人民間司法改革基金會備份。
